【裁判字號】    90,交聲,283
【裁判日期】    900731
【裁判案由】    違反道路交通管理處罰條例聲明異議
【裁判全文】
臺灣士林地方法院交通事件裁定                      九十年度交聲字第二八三號
    原處分機關  臺北巿交通事件裁決所
    異  議  人
    即受處分人  甲○○
右列受處分人因違反道路交通管理處罰條例案件，對於臺北市交通事件裁決所九十年
五月八日所為之處分（原處分案號：北市裁三字第駕裁二二─ＺＡ0000000號
），聲明異議，本院裁定如左：
    主  文
異議駁回。
    理  由
一原處分意旨略以：異議人即受處分人甲○○於民國九十年三月十六日上午七時五分
  許，駕駛車牌號碼ＣＲ─○九二七號自用小客車，行經國道一號公路北向二十九公
  里四十公尺處，經雷達測速儀測得其當時車速為時速一百零六公里，超過該路段限
  制之最高時速九十公里，為內政部警政署國道公路警察局隊員於九十年三月二十七
  日依採證照片逕行舉發，爰依道路交通管理處罰條例第三十三條第一項、第六十三
  條第一項第一款規定，處罰鍰新臺幣（以下同）三千元，並記違規點數一點。
二異議人即受處分人聲明異議意旨略以：依其記憶，當時行車速度確係於速限範圍內
  行駛，並未超速，本件測速器材恐有誤差；且國道一號公路各路段速限不一，本件
  舉發路段應已達速限一百公里之標準；又本件速限標誌置於交流道入口匝道外側，
  行駛於內側車道之駕駛人，必須以超過四十五度之視角始能看到標誌，其設置地點
  不當，對於內側車道駕駛人屬不可期待，違背行政法之誠信原則云云。
三按汽車行駛於高速公路而不遵管制之規定者，處汽車駕駛人新臺幣（以下同）三千
  元以上六千元以下之罰鍰，道路交通管理處罰條例第三十三條第一項定有明文，同
  條例第六十三條第一項第一款復規定：違反第三十三條者，記違規點數一點。又按
  ，駕駛人駕駛汽車，應遵守道路交通標誌、標線、號誌之指示；汽車行駛高速公路
  ，應依速限標誌指示，道路交通安全規則第九十條、高速公路交通管制規則第五條
  分別有明文規定。末按，道路交通管理處罰條例所規定之裁罰，本屬行政罰之性質
  ，依司法院大法官會議釋字第二七五號解釋意旨：「人民違反法律上之義務而應受
  行政罰之行為，法律無特別規定時，雖不以出於故意為必要，仍須以過失為其責任
  條件。但應受行政罰之行為，僅須違反禁止規定或作為義務，而不以發生損害或危
  險為其要件者，推定為有過失，於行為人不能舉證證明自己無過失時，即應受處罰
  」。
四經查：異議人即受處分人甲○○於九十年三月十六日上午七時五分許，駕駛車牌號
  碼ＣＲ─○九二七號自用小客車，行經國道一號公路北向二十九公里四十公尺處，
  經雷達測速儀測得其當時車速為時速一百零六公里之事實，有採證照片一幀附卷可
  稽，而本件內政部警政署國道公路警察局所使用之雷達測速儀，業經經濟部標準檢
  驗局檢定合格，檢定合格有效期限至九十年十月止，此亦有雷達測速儀照片三幀足
  考，異議人空言辯稱其行車速度未達時速一百零六公里，雷達測速儀恐有誤差云云
  ，惟未能舉證以佐其說，實難採信。又國道一號公路北向二十九公里四十公尺處最
  高時速確為九十公里，有限速標誌照片一幀在卷可證，則異議人駕駛車輛超速違規
  之事實應堪認定。異議人雖稱：國道公路各路段速限不一，本件路段速限應已達一
  百公里之標準云云，惟按，有關道路速限之決定，乃行政機關考量各路段整體交通
  動線順暢、安全、調節等因素而為之裁量權限，除有重大、明顯瑕疵或其他違法情
  形外，尚非本院所得任意指摘或變更。又異議人雖辯稱其行駛於內側車道，不能注
  意外側速限標誌云云，惟如前所述，駕駛人駕駛汽車，應遵守道路交通標誌之指示
  ，不因該標誌設於內側或外側車道而有別，異議人上開違反禁止規定而應受行政罰
  之行為，無論出於故意或過失均應受處罰。原處分機關據以援引上開規定，審酌違
  規具體情節，裁處法定最低額鍰處分新臺幣三千元，並依法條之強制規定記違規點
  數一點，並無不當。本件異議為無理由，應予駁回。
據上論斷，應依道路交通案件處理辦法第十九條，裁定如主文。
中        華        民        國    九十    年    七    月    三十一    日
                              臺灣士林地方法院交通法庭
                                  法  官  陳  玉  曆
右正本證明與原本無異。
如不服裁定，應於送達後五日內，向本院提出抗告狀。
                                  書記官  陳  鳳  嬌
中        華        民        國    九十    年    八    月      三      日


司法院資訊處製作；財團法人民間司法改革基金會備份。
